臺灣臺北地方法院刑事判決　　　　　　　 94年度易字第673號
公　訴　人　臺灣臺北地方法院檢察署檢察官
被　　　告　丁○○
上列被告因竊盜案件，經檢察官提起公訴（94年度偵字第6618號
），於本院準備程序中，被告先就被訴事實為有罪之陳述，經本
院合議庭裁定由受命法官獨任依簡式審判程序審理，茲判決如下
：
    主  文
丁○○連續攜帶兇器竊盜，累犯，處有期徒刑壹年陸月。扣案一
字型螺絲起子貳支均沒收。
    理  由
一、丁○○前因竊盜案件，經臺灣士林地方法院於民國90年10月
    4日判處有期徒刑6月確定，於91年12月12日執行完畢，嗣復
    因竊盜案件，經同法院於92年8月20日判處判處有期徒刑1年
    2月，並於同年9月15日確定，甫於93年12月15日縮刑期滿執
    行完畢。
二、詎仍不知悔改，因缺錢花用，竟基於意圖為自己不法所有之
    概括犯意，於94年4月16日15時起至同日15時30分止，在臺
    北市華中橋下河濱公園停車場內，連續持其所有客觀上足以
    對人之生命、身體、安全構成威脅，具有危險性可供兇器使
    用之一字型螺絲起子2支，以破壞如附表所示汽車門鎖之方
    式，進入車內，先後竊取如附表所示之財物得手後，復於同
    日15時30分許，在上開停車場內，為警查獲，並扣得丁○○
    所有供犯罪所用之一字型螺絲起子2支、回數票246張（其中
    如附表編號4所示3張國道小型車回數票業經戊○○領回）及
    竊得之現金新台幣（下同）178元。
三、案經臺北市政府警察局萬華分局報請臺灣臺北地方法院檢察
    署檢察官偵查起訴。
    理  由
一、本件被告丁○○所犯攜帶兇器竊盜罪，並非死刑、無期徒刑
    、最輕本刑為3 年以上有期徒刑之罪，亦非高等法院管轄第
    一審案件，且於準備程序進行中，被告先就被訴事實為有罪
    之陳述，經告知被告簡式審判程序之旨，並聽取檢察官、被
    告之意見後，本院合議庭裁定由受命法官進行簡式審判程序
    ，是本件之證據調查，依刑事訴訟法第273條之2規定，不受
    同法第159條第1項、第161條之2、第161條之3、第163條之1
    及第164條至第170條規定之限制，合先敘明。
二、訊據被告對於上揭犯罪事實均坦承不諱，核與證人即被害人
    己○○、乙○○、甲○○、戊○○於警詢時指述其等車內財
    物遭竊之情節相符，並有國道小型車回數票購票收據影本1
    紙、贓物認領保管單4 紙、螺絲起子及回數片之照片各1 幀
    、車籍作業系統-查詢認可資料4紙附卷可稽，並有一字型螺
    絲起子2 支扣案可佐。本件事證已臻明確，被告犯行洵堪認
    定。
三、按刑法第321 條第1 項第3 款之攜帶兇器竊盜罪，係以行為
    人攜帶兇器竊盜為其加重條件，此所謂兇器，其種類並無限
    制，凡客觀上足對人之生命、身體、安全構成威脅，具有危
    險性之兇器均屬之，且祇須行竊時攜帶此種具有危險性之兇
    器為已足。而本件被告行竊時攜帶之螺絲起子2 支，前端均
    為金屬材質，且甚為堅硬，有照片一幀在卷可稽（見偵查卷
    第37頁），並經被告持之用以破壞汽車門鎖，堪認足以為殺
    傷人之生命、身體之器械，為具有危險性之兇器甚明。核被
    告所為，係犯刑法第321 條第1 項第3 款之攜帶兇器竊盜罪
    。被告所犯先後4 次竊盜犯行，時間緊接，犯罪構成要件相
    同，顯係基於概括犯意為之，應依連續犯規定論以一罪，並
    加重其刑。再被告前因竊盜案件，經臺灣士林地方法院判處
    有期徒刑6 月確定，於91年12月12日執行完畢，嗣復因竊盜
    案件，經同法院判處有期徒刑1 年2 月，甫於93年12月15日
    縮刑期滿執行完畢，有臺灣高等法院被告前案紀錄表1 份在
    卷可考，其於受有期徒刑之執行完畢後，5 年內再犯本件有
    期徒刑以上之罪，為累犯，應依法遞予加重其刑。爰審酌被
    告素行不佳，年輕力壯，竟不思勤奮努力，攜帶兇器行竊，
    對社會治安及民眾身家財產安全危害甚大，參以被告所竊得
    財物不多，及被害人所受財產上之損害，以及犯後坦承犯行
    等一切情狀，量處如主文所示之刑。公訴人雖建議依竊盜犯
    贓物犯保安處分條例之規定，諭知刑前強制工作，雖非無見
    ，惟被告係因飢餓而起貪念，始為犯罪行為，所得財物不多
    ，惡性亦非重大，且被告對於前開竊盜犯行均已自白不諱，
    多次竊盜犯行中均係自行供出，再經警查證屬實，顯見其確
    有悔悟之心，復以其犯罪手段尚稱和平，本件所宣告之刑度
    ，應足嚴懲被告本件犯行並收教化之效，若遽予宣告刑前強
    制工作似嫌過苛，當無必要，併此指明。
四、扣案之一字型螺絲起子2 支，均為被告所有，且供犯本件之
    罪所用之物，業據被告供承在卷，爰均依刑法第38條第1 項
    第2 款之規定予以宣告沒收。至扣案之回數表另243 張，尚
    乏證據證明係被告因犯罪所得之物，亦非屬必須沒收之物，
    故不宣告沒收，併此敘明。
五、公訴意旨另以：被告承前意圖為自己不法所有之概括犯意，
    於94年4 月16日15時30分許，在臺北市華中橋下河濱公園停
    車場內，持其所有足以對人之生命、身體構成威脅，具有客
    觀上危險性之一字型螺絲起子2 支，開啟丙○○所有之車牌
    號碼R3-2913 號自用小客車之際（毀損部分未據告訴），適
    為警當場逮捕，而未得逞，因認被告涉犯刑法第321條第2項
    、第1項第3款之攜帶兇器竊盜未遂罪嫌，此部分犯行與本案
    具有連續犯關係云云。然查，此部分被告正在開啟車門尚未
    進入車內即被發現，業據被告供承在卷（見偵查卷第89頁）
    ，並據證人即被害人丙○○證述：除車輛右前方鑰匙孔遭破
    壞外，沒有財物損失，車內也沒有遭歹徒翻動的跡象（見偵
    查卷第25頁），堪認被告此部分尚未著手於竊盜，應不構成
    竊盜未遂，惟因檢察官以之與前開論罪科刑部分有連續犯之
    裁判上一罪關係，爰不另為無罪之諭知，附此敘明。
據上論斷，應依刑事訴訟法第273 條之1 第1 項、第299 條第1
項前段、刑法第56條、第321 條第1 項第3 款、第47條，判決如
主文。
本案經檢察官彭慶文到庭執行職務。
中　　華　　民　　國　　94　　年　　6 　　月　　15　　日
　　　　　　　　　刑事第十三庭  法　官　陳慧萍
上正本證明與原本無異。
如不服本判決，應於判決送達後10日內向本院提出上訴狀（應抄
附繕本）。告訴人或被害人如對於本判決不服者，應具備理由請
求檢察官上訴，其上訴期間之計算係以檢察官收受判決正本之日
期為準。
                                書記官  何適熹
中　　華　　民　　國　　94　　年　　6 　　月　　20　　日
附錄本案論罪科刑法條：
中華民國刑法第321條
 犯竊盜罪而有左列情形之一者，處六月以上、五年以下有期徒刑
：
一  於夜間侵入住宅或有人居住之建築物、船艦或隱匿其內而犯
之者。
二  毀越門扇、牆垣或其他安全設備而犯之者。
三  攜帶兇器而犯之者。
四  結夥三人以上而犯之者。
五  乘火災、水災或其他災害之際而犯之者。
六  在車站或埠頭而犯之者。
前項之未遂犯罰之。
